# 求助陈版主

提问人：胡鸣 时间：2020-01-08 17:04:44
陈版主：
您好，有个问题想请教您。
某小贷公司处置已提足坏账的贷款，处置收益应该计入哪个科目呢？
公司未应用新金融工具准则。
根据企业会计准则第 23 号——金融资产转移（ 2006 ） 第三章 金融资产转移的计量 第十二条 金融资产整体转移满足终止确认条件的，应当将下列两项金额的差额计入当期损 益： （一）所转移金融资产的账面价值； （二）
因转移而收到的对价，与原直接计入所有者权益的公允价值变动累计额（涉及转移的 金融资产为可供出售金融资产的情形）之和。
此处计入当期损益，是冲减资产减值损失还是计入其他科目呢？

回答人：chenyiwei
为何已经提足减值准备的不良资产还能以一定的价值出售？出售价格如何确定，能否代表其公允价值或者可收回金额？如果能够代表其公允价值或者可收回金额，则首先考虑前期全额计提准备的做法是否合理，是否构成前期差错；如果不构成前期差错的，则建议作为减值准备转回处理，也可以接受作为资产处置损益处理。

提问人：胡鸣 时间：2020-01-11 10:50:12
谢谢陈版主，公司计提减值准备时，根据历史经验预计该逾期贷款已经不能收回。处置时的对价相对于贷款原值非常小。还有一个疑问，贷款的处置能适用资产处置收益科目吗？

回答人：chenyiwei
一般不是资产处置损益，计入“以摊余成本计量的金融资产的处置损益”。

提问人：wx_5e3d631712a0 时间：2020-02-07 21:34:55
陈版主，现在遇到这样一种情况，有一新办外商投资企业在成立之初拿了一块地，这块地一开始口头约定是不缴纳税金，但是拿地的时候呢交了耕地占用税，于是企业申请退回，税务局不乐意退，于是由政府安排退还，政府退还也没有拿到批文，企业自己写了一份申请文件，我们审计时拿到那份文件上边说是县长的签字（无政府和县长盖章），文件名字是关于垫付的耕地占用税的返还申请，我们翻看了收款凭证，发现是一家公司打过来的款项，企业说那是政府成立的公司，专门发放这种资金的，企业在收到这笔资金时做了往来，因为企业当时还没有开始营运，不想做收入也没有冲成本说没有支持性文件，我们审计认为应该冲土地成本，今年去审计时，看见这笔款项入了营业外收入，请问这样处理合理吗？

回答人：chenyiwei
1 、首先要确定该笔款项是否属于政府补助。就你说的情况看，认定政府补助的证据不足，建议向该拨款的公司以及当地财政部门等访谈、函证确认。
2 、如果确定属于政府补助的，则从你说的情况看，该项补助应当是与资产（土地使用权）相关，应计入递延收益，在该土地使用权的摊销年限内摊销该递延收益并计入其他收益。一次性计入营业外收入不恰当。

提问人：xuanfeibj 时间：2020-02-19 09:31:27
陈版主，您好！
请教您关于关于投资单一资产实体的问题，背景：甲公司收购乙公司，投资额为 3 亿元。乙公司的主要资产为一条高速公路，主要收益是高速公司收费；甲公司购买取得乙公司13%股权；乙公司章程约定，成立董事会，甲公司派出一名董事，如公司注册资本变更、公司中止、解散、清算、公司发展方向、经营方针、总体规划、经营管理主要制度、财务预算、决算等经过全体董事一致通过方可做出决议；乙公司收入扣除费用等形成的收益先偿还股东贷款本金。偿还贷款后，按合作方未收回的注册资本金额的比例全部分配给合作各方，使合作各方全部收回注册资本。
之后，在计提公积金、公益金后，按约定的比例进行分红。甲公司已经收回投出的注册资本 3000 万元。
1 、研究了瑞华研究中 对“单一资产实体”的投资，但对该实体没有控制、共同控制或者重大影响时，应如何对该项投资进行核算的问题。可供出售金融资产的案例中，您提到可以穿透考虑，即投资人持有的资产虽然名义上是高速路公司的股权，但实质上是一项按份共有的高速公路经营权中的1.67份额，因此，不确认为可供出售金融资产，而是将其按照实际取得成本确认为一项“其他非流动资产”，自取得之日起在该高速公路的剩余经营年限内摊销，摊销额计入“其他业务成本”，在 B 高速公路公司宣告分配现金股利时，视同取得一项让渡资产使用权收入。
2 、收购单一资产实体的时候，对于其中核心资产的收购，不构成一项业务合并。该项收购交易中不应存在独立于可辨认资产而单独存在的商誉。取得控制权时支付的对价在扣除其他可辨认资产的公允价值后，剩余金额全部应归属于该项特定的可辨认资产，并随着该项特定可辨认资产经济利益的逐步消耗而转入损益。 1 、购买方（ A 公司）
个别报表层面：长期股权投资属于企业合并以外的其他原因形成，应按照《企业会计准则第 2 号——长期股权投资（ 2014 年修订）》第六条规定进行初始计量，取得投资时发生的直接交易费用计入长期股权投资成本。 2 、购买方（ A 公司）合并报表层面：按照《企业会计准则讲解（ 2010 ）》第 309 页中的提示，“如果一个企业取得了对另一个或多个企业的控制权，而被购买方（或被合并方）并不构成业务，则该交易或事项不形成企业合并。企业取得了不形成业务的一组资产或是净资产时，应将购买成本按购买日所取得各项可辩认资产、负债的相对公允价值基础进行分配。不按照企业合并准则进行处理”。据此，在本案例中，应将购买价款总额按照各项资产、负债的相对公允价值比例进行分配，没有商誉产生。个别报表层面按实际支付的对价款的公允价值确认长期股权投资；合并报表层面就是把实际支付的对价款的公允价值按被购买方各项资产的相对公允价值比例分摊到各项资产，在合并报表层面作为各项资产的初始计量金额(在被购买方不构成业务的情况下，购买方应按照资产购买进行会计处理，但不是作为权益性交易）。
问题：
1 、针对上述 2 ，合并报表层面，取得控制权时支付的对价在扣除其他可辨认资产的公允价值后，剩余金额全部应归属于该项特定的可辨认资产，并随着该项特定可辨认资产经济利益的逐步消耗而转入损益，但是对于单体报表中作为长期股权投资，成本法核算，是否应考虑由于被投资方经营权有期限限制，随着年限递增，该资产的未来经济利益流入潜力逐步被消耗，导致长期股权投资初始成本高于其可收回金额（通常取未来现金流量现值）？应怎样处理？
2 、在我的案例中，甲公司持有乙公司的股权，是否能被判断具备共同控制？是否可以采用权益法核算？如果可以采用权益法核算，支付的对价在扣除其他可辨认资产的公允价值后的剩余金额（股权投资差额）应该做何处理？长期股权投资准则中不将投资差额进行摊销，而是采用减值测试的方式。而甲公司每年都能收到分红，并不出现减值迹象。 还是这种情况不能被界定为权益法核算，该项投资应作为其他非流动资产核算，将 3 亿元减去收回的 3000万作为项目成本，按照乙公司的经营期进行摊销？
谢谢陈版主！

回答人：chenyiwei
1 、这就是建议将该项投资列作一项其他非流动资产，按年摊销的原因，避免前期确认过多投资收益而后期减值压力巨大。
2 、这种情况下每年的分红中实际上包含了成本回收的因素，不能全部确认为投资收益。这种情况不能被界定为权益法核算，该项投资应作为其他非流动资产核算，将 3 亿元减去收回的 3000 万作为项目成本，按照乙公司的经营期进行摊销，以体现其产生经济利益的潜力的逐年消耗。

提问人：zhuzhurui 时间：2020-03-04 08:05:19
陈版主好，请问按照最新的财务报表列报格式：应交税费余额出现负数是否可以正常列报在应交税费科目，不需要重分类。

回答人：chenyiwei
参考：《瑞华研究2010~2019汇编》之“问题5-1-27（增值税借方余额列报为资产后的减值测试问题）”。

提问人：zs940790478 时间：2020-04-03 08:05:34
a公司有一个股东b公司，b公司持股不到5%，没有重大影响，b公司控制的一个投资公司，向a公司借了 2 个亿，正常借款合同，付息，想问这个b公司能算作关联方，这笔借款能算作关联交易吗 @chenyiwei

回答人：chenyiwei
因为B对A无重大影响，因此假设无需要考虑的其他特殊因素，B控制的企业与A也不是关联方。

提问人：wx_5c4673d678ab 时间：2020-04-08 08:05:31
公司去年投了一个企业，占2%，今年觉得跟自己的经营理念不合要退出，原股东愿意回购。回购价格是投资成本加上10%的利息。但只是签了回购协议，要明年才执行。 年底是否应该按照回购价格作为公允价值？被投资企业没有最新轮的融资，也没有市场价可以参考。

回答人：chenyiwei
不可以按回购价格作为公允价值。公允价值仍然是该资产本身的特征属性，而回购协议是独立于该金融资产的另一项金融工具，所以应当分别核算和计量。

提问人：王立超 时间：2020-05-16 15:57:00
问题：境内某外商投资企业，借款在 2017 年， 2018 年与借款人签订债转股协议，约定将借款转为注册资本。请问债转股汇率的选择是签订债转股协议的当天还是实际收到借款的当天？ 我认为是签订实收资本当天比较合适，如果采用收到借款当天汇率某种程度类似于追溯调整 2017 年收到借款当年的汇兑损益了。请问陈版主应该依据哪一天汇率较好？

回答人：chenyiwei
一般倾向于采用签订债转股协议当日的即期汇率，这也与实收资本折算汇率的确定原则一致。

提问人：财务老吃鸡 时间：2020-05-20 17:33:00
陈版主，您好！请教您一个问题。企业A给企业B提供广告服务，并向B开具服务发票 100 万；然后企业B以实物（电子产品键盘、鼠标价值 100 万）支付前述的广告服务费用。企业A对前述的电子产品键盘、鼠标有自用和出售的意图。请问，这种情况下企业A需要如何做账了，会计分录要怎么写？我个人的想法是：企业A先确认服务收入100 万，对于收到的电子产品，要求企业B开具发票，并确认为采购的存货。出售电子产品的时候再确认收入并结转成本。

回答人：chenyiwei
基本可以这样处理，建议关注以下问题：
1 、如果一开始就约定企业B以实物支付广告费的，则A收入的金额应当以该批货物的公允价值为依据，不一定等于合同约定的广告服务费金额。
2 、对明确为自用的，应在收到时直接计入低值易耗品；拟用于出售的，可计入库存商品。如果此类商品销售业务为偶发性的，也可以计入其他流动资产。

提问人：Karenaok666 时间：2020-07-08 12:07:00
求助陈版主：
陈版主，您好！有几个问题想要请教您一下，
1.营利性的医院是否适用《企业会计准则》，如果适用，因为医院之前用的是《新医院会计制度》，是否需要追溯调整？
2.非营利性的组织是否适用《企业会计准则》，如果适用，因为组织之前用的是《非营利企业会计制度》，今年在出审计报告的时候是否需要追溯调整？
3.非营利性的医院 2019 年 1 月 1 日开始启用《政府组织会计》，请问是否也可以用《企业会计准则》，如果适用，今年在出审计报告的时候是否需要追溯调整？
期待您的回复，非常感谢！

回答人：chenyiwei
不同性质的机构和组织，其适用的会计准则或制度是有明确范围界定的，通常不能自主选择。如果适用的制度或准则错误，则属于根本性的重大会计差错。
营利性医院应执行企业会计准则，通常并无异议。非营利性的机构或医院就不能选择执行企业会计准则。在某些情况下，非营利性机构需纳入其举办方（企业）的合并报表范围，此时应在这些非营利性机构自身报表中执行其自身适用的非营利性机构会计制度或政府会计制度，到其举办方的合并报表层面再按举办方的会计政策调整。

提问人：Karenaok666 时间：2020-07-21 10:33:06
陈版主您好！
有一个问题想请教您一下~我们有一家基层医院，是民营的，不属于行政事业单位，政府只是购买他们的服务，并没有拨款，所以该基层医院没有事业收入支出，人员的工资也是该基层医院自行承担，之前这家基层医院一直用的是《基层医疗卫生机构会计制度》。
根据《政府会计制度——行政事业单位会计科目和报表》（财会[2017]25号）规定，基层医疗单位需要在 2019 年 1月开始变更为《政府会计制度》，但由于该基层医院不属于行政事业单位，所以我们是不是不一定非要执行《政府会计制度》而只需要根据其在民政局登记的民办非企业性质执行《非营利组织会计制度》呢？
期待您的回复！非常感谢！

回答人：chenyiwei
区分该医院的性质为营利性还是非营利性。如果是营利性的，则该医院自身的报表应执行《民间非营利组织会计制度》；营利性医院自身的报表按企业的会计准则制度编制。
不论医院本身是否营利性，在纳入其母公司的合并报表范围时，应根据母子公司统一会计政策的要求处理，统一为母公司执行的会计政策。

提问人：Karenaok666 时间：2020-07-29 10:33:07
陈版主您好！
有一个问题想向您请教一下：
我们有一家养老院，是非营性质，其为了吸引更多老人，采用赠送优惠券的形式，比如说一个老人交了 5000 元的会费就可以免费赠送 1000 元的优惠券，相当于老人的会员卡里面有 6000 元，日后消费时可以从该会员卡里直接扣款。
老人在预缴会费的时候，养老院做账为借：银行存款 5000 ，销售费用 1000 ；贷：合同负债 6000 ；待消费时，比如消费了 500 元，养老院直接借：合同负债 500 ，贷：收入 500 ；请问这样合理么，我们个人的理解是 1000 块钱的优惠券并没有实际的经济利益的流入，不符合收入的确认条件，但是养老院给老人开的发票是 6000 元，请问该优惠券的1000 元能确认收入么？
如果不能确认收入，因为该养老院的举办人是一家投资管理公司，其替养老院会做前期的宣传并向养老院收取管理服务费，这个优惠券 1000 元是否可以作为该投资公司的销售费用，当该优惠券发出去时，该投资管理公司借：销售费用；贷：其他应付款（相当于作为一个第三方平台补偿养老院）；养老院自己还是将该优惠券的金额确认为收入，借：其他应收款；贷：收入；不知道这种做法是否可以？
期待您的回复，非常感谢！

回答人：chenyiwei
收入的计量应以经济利益的流入为基准。本案例中给予客户的折扣应作为收入的调整，而不应单独确认销售费用。
因此收款时借：银行存款 5000 ，贷：合同负债 5000 ；后续消费时，按照业务系统中消费金额的5/6从合同负债转为销售收入。

提问人：潇湘伊人 时间：2020-07-30 00:00:00
陈老师，您好，咨询您个问题：A上市公司投资的B产业基金，A对B权益法核算；B产业基金在 2019 年度投资了A上市公司控股股东的关联企业C，B对C也是权益法核算，请问陈老师，A从B取得的投资收益中来源于C的部分是否构成关联交易，A上市公司是否要做为关联交易披露。

回答人：chenyiwei
理论上，如果A对B有重大影响，B对C有重大影响，则A对C是没有重大影响的（重大影响不能逐层往下传递）。
但是，鉴于被投资方是本公司控股股东的关联企业，故基于谨慎原则和实质重于形式原则，建议将A从B取得的投资收益中来源于C的部分认定为关联交易，A上市公司应作为关联交易披露。

提问人：Karenaok666 时间：2020-08-17 15:29:00
陈版主您好！
关于政府补助有个问题想请教您一下~
有一家非营利的养老院，市民政局发放公文按照床位给予一定的运营补贴，可以自理的老人每人每月发放补助200 元，不能自理的老人每人每月发放补助 300 元，养老院在 2020 年向民政局提交了 2019 年全年的每月的入住老人数（分为自理和非自理），一共申请了 80 万元的运营补贴，由于截止到 2020 年 8 月 17 日，民政局尚未公示名单（按照规定是民政局先公示，财政局才会拨款），但是养老院在 2019 年时根据预估的金额计提了 80 万的政府补助，借：应收款项 80 万；贷：收入-政府补助收入 80 万；理由是按照惯例该经营补贴的经济利益很可能流入企业，且为定额，金额很好估计；
但我们认为自理和非自理是一个比较主观的判定，民政局最终是否会批复以及批复多少金额不确定，我们认为不应该确认该政府补助收入；
请问陈版，我们是否能确认该政府补助呢？
谢谢陈版主，期待您的回复~

回答人：chenyiwei
关键是对补助是否很可能收到以及补助金额能够可靠计量的判断。审计人员和管理层对不确定性的判断可能不同，建议充分沟通，并结合历史经验作为佐证。个人理解对此应保持足够的专业谨慎。

提问人：zhuzhurui 时间：2020-08-19 10:07:00
陈版主您好，B公司收A公司应收票据，然后又把应收票据的钱以银行转账的形式给了A公司，B公司又把票据给了C公司，请问，B公司对A公司有业务实质吗？这样做的目前是什么？会存在哪些风险？谢谢。

回答人：chenyiwei
在这个过程中，B变相从事了只有金融企业才有资格从事的票据贴现业务，该交易不具有合理商业背景，存在较高的违规风险。如果B拟IPO或者进行资本市场运作的，应尽早对此予以规范。

提问人：xitianzi123 时间：2020-08-27 09:48:00
企业如果是在租赁期开始日之前就把全部租金一口气付完，是否就不会产生租赁负债

回答人：chenyiwei
可以这样理解。此时使用权资产的初始计量金额等于预付的租金。但这种情况下，租赁的融资功能就无法体现了。

提问人：zhuzhurui 时间：2020-11-11 09:54:00
陈版主您好，请问合并范围内关联方独立性问题：各子公司人员相互兼用（包括财务人员），经营范围存在重叠，请问从合并层次看，公司独立性是否独立？

回答人：chenyiwei
如果与合并范围外关联方之间不存在这些问题的，则可以认为在合并报表层面不存在明显的独立性问题。但对于由此导致的相关企业个别报表层面的混同，以及关联交易的公允性和税务风险对个别报表的影响问题，仍应注意关注及恰当解决。

提问人：MLZY 时间：2020-11-23 21:10:00
陈老师您好：我审计的单位国有经济投资公司， 2007 年根据当地政府文件要求：购入其他国有企业从银行购买的不良资产包。购买款项是政府出资购买，政府文件说：购买价款 2000 万（金额是比喻的）作为市政府对经济投资公司的追加资本。该资产包 6000 万（其中 3500 万本金， 2500 万利息）。企业财务处理：借：金融资产—不良资产 6000 万元，贷：实收资本 2000 万元，资本公积 4000 万元。
陈老师，企业这样做合理吗？

回答人：chenyiwei
购入不良资产包属于金融资产，其初始计量金额应为其公允价值，即其预计可收回金额的折现值。假设该 2000 万元代表了购入时该不良资产包的公允价值，则直接按 2000 万元确认，同时贷记实收资本，不应确认 4000 万元的资本公积。

提问人：花落manman 时间：2020-12-25 13:33:13
A公司向客户提供福利服务，销售商品是通过一个B平台公司购买，B平台公司对接供应商。B公司向A公司开具6%的服务费发票，A公司向客户开具13%的销售商品发票。问题 1 ：这样开票是否符合税法的规定，A公司向B公司的采购是服务还是商品？
问题 2 ：A公司在销售商品的时候，是否需要在账里做存货的入库，A公司考虑自己要开13%的票属于销售商品，那就需要在账面中体现商品销售环节。疑问是A公司的角色是否相当于代理销售，需要在账面中体现库存吗？问题3 ：供应商通过快递直接发货给客户，收入成本确认是否需要以客户最终签收作为确认时点？A公司考虑客户开了票收了款，什么时间购买产品是客户自主行为，因此在当月对于实际收到款已开票的金额全部做收入，当月未收款但开票了票做计提收入。根据利润率通过收入估算存货入账金额，当月实发的成本作为实际成本，存货剩余余额全部计提当月成本，存货当月结存为 0 。

回答人：chenyiwei
A公司在该交易中的角色是否为代理人，仍需对照新收入准则第三十四条的指引分析判断。如果是根据最终客户的选择向特定供应商下单，不承担存货的滞销积压风险，赚取的基本为固定金额或者固定比例的差价，则作为代理人的可能性较大，这时这些礼品不作为A公司的库存商品，相关款项按代收代付通过往来科目核算。
相关税务问题，建议咨询税务专业人士意见。

提问人：花落manman 时间：2020-12-27 11:56:00
您好，A公司不是一个销售公司，B公司是一个平台公司，A公司相当于一个引流的作用。A公司依托于他自己的人力资源，想客户提供一个福利的选择。比如客户购买 100 万的弹性福利产品，A公司在平台上为客户充值 100 的积分，商品可以由客户员工自主选购。A公司与B平台对接，，由B公司与供应商进行接洽。按照这种模式，A公司需要做存货吗？

回答人：chenyiwei
A不是提供商品的首要义务人，或者在商品提供给客户员工之前不受A控制，所以A不确认为其自己的存货。